行  政  法  院  判  決                          八十七年度判字第一三二四號
    再 審原 告  長和企業股份有限公司
    代  表  人  甲○○
    再 審被 告  財政部關稅總局
右當事人間因進口貨物核定稅則號別事件，再審原告對本院中華民國八十七年一月二
十三日八十七年度判字第一二二號判決提起再審之訴。本院判決如左︰
    主  文
再審之訴駁回。
    事  實
緣再審原告委託世外企業股份有限公司於民國八十三年十月二十八日向財政部高雄關
稅局申報自印尼進口 INDONESIAN  FLOOR一批，報單號碼：ＢＣ＼八三＼Ａ八一六＼
○○○三號，報列行為時海關進口稅則（以下簡稱稅則）第四四一八．三○．○○號
，互惠稅率百分之二．五，經該局改列行為時稅則第四四一二．一一．二○號，按互
惠稅率百分之二十課徵關稅。再審原告不服，乃向高雄關稅局聲明異議。經該局加具
意見報請被告併案評定異議駁回。再審原告不服，向財政部提起訴願，經遭駁回，訴
經行政院台八十五訴字第○七四○九號再訴願決定將原決定及原評定均撤銷，由原評
定機關另為適法之處分。案經原評定機關重為評定，仍將系爭來貨歸列行為時稅則第
四四一二．一一．二○號，按互惠稅率百分之二十課徵關稅。再審原告不服，循序提
起訴願、再訴願，經遭駁回，提起行政訴訟，亦經本院八十七年度判字第一二二號判
決（以下簡稱原判決）駁回，茲再審原告復以原判決具有行政訴訟法第二十八條第一
款及第十款之再審事由，提起再審之訴，爰摘兩造訴辯意旨於次：
再審原告起訴意旨略謂︰查行政訴訟第二十八條第一款規定：「適用法規顯有錯誤者
」；及同條第十款：「當事人發見未經斟酌之重要證物者」，當事人對之得提起再審
之訴，本件有上開再審之原因，明如左：一、系爭貨品曾經行政院台八十五訴字第
○三九○八號作成再訴願決定，將原決定及原評定均撤銷，並明：『．．．況系爭
來貨所應歸列之「稅則未臻明確」，得否從寬將來貨歸列「行為時稅則」第四四一八
．三○．○○號課徵關稅，亦宜一併斟酌』。以上所載完全合於現代法治國家「罪疑
從輕」、「事疑從寬」之法諺，尤其我國目前訴願係隸屬在行政系統之下，行政院訴
願委員會之上開「再訴願決定理由」已一語道破「系爭貨品稅則之癥結」，且屬法律
上見解，依大法官會議第三六八號解釋文意旨及則政部令函示：「稅務官司經上級機
關撤銷的理由，若屬上級機關的法律見解與稅捐機關不同，則稅捐機關在打輸官司後
，不得維持原處分，若屬要求稅捐機關重新查明原因再查處的案件，稅捐機關於查明
事實後，才可以維持原處分」，其有違行政法則至明，更違背法律上不溯既往之基本
原則，顯然原審適用法則即有違誤。二、原判決引用『．．．及同註解第五五一頁有
關稅則第四四○九號之解釋：「木材（包括用於拼花地板但未裝配之木條及飾條），
沿著任何材邊及材面作連續型鉋或類似加工，（已製舌榫．．．或類似加工），不論
是否經刨平、砂磨或指接」，系爭來貨經驗明為已開榫槽之貼面合板加工複合地板，
每層單板厚度均未超過六公厘，核與上開註解之解釋相符．．．』云云，按稅則第四
四○九號係「免稅率」，而拼花地板更有其「專屬稅則」，豈可任意爰引四四一二稅
則，顯然適用法規有錯誤。三、系爭貨品之稅率問題，財政部關稅總局曾函請我國駐
比利時代表處，向世界海關組織關稅合作理事會（ＷＣＯ）查詢結果，據我國駐比利
時代表處回函『根據世界海關組織即關稅合作理事會之意見，即類似案件宜驗明用途
，並洽請出口國海關提供分類意見，設若仍有歧見，可請秘書處提Ｈ．Ｓ委員會討論
，又拼花地板「木條厚度」以「適宜及實用」為宜，並無須硬性訂定標準』，又根據
上開組織之承辦人員謂『該貨品如為可「直接使用之地板成品」，則以歸列四四一八
．九○項目相關號列為宜』，此均有公文書為憑，在「處分當時」原處分機關明知竟
棄而不論，而鈞院對此重要證據亦未予斟酌，則在適用法則上，亦將造成重要違誤。
四、本件判決違背適用法則順序（即「特殊性較具一般性者為優先適用之原則」）：
(一)查本件行政院決定書，在其主觀上已認定『經高雄關稅總局查驗結果，來貨為貼面
合板加工複合地板．．．』，既認定為複合地板，即應依貨品性質、用途予以歸類方
是，設若此一大原則無法堅守，則進口貨品繁多，可任意認定用途，更可朝令夕改，
隨心所欲矣。且行政院決定書所理由，均係論及加工合板及其他合板之類，在此所
應確認者，即合板或加工合板均屬於「材料或半成品」，其用途五花八門，各取所需
，此乃真正重心之所在，故而稅率應較高。而原告進口之「銘木拼花地板」已成「定
型」，且屬「成品」僅作地板為其唯一用途，處分機關焉可恣意擴充解釋之﹖處分機
關何以捨棄行之多年之四四一八．三○．○○號之註解，更而莫明所以引用至四四○
九節之註解。足徵處分機關引用Ｈ．Ｓ無關之解釋加以拼湊，以印證其判斷，而對系
爭貨物性質及稅則四四一八之註解則略而不論，方致作成錯誤決定，而鈞院原判決未
予審酌，即有違證據法則與經驗法則。(二)再查依Ｈ．Ｓ．解釋準則一：『類、章及分
章之標題，僅為便於查考而設，其分類之核定，應依照稅則號別所列之名稱及有關類
或章註為之。』，依此準則精神，按四四一二．一一．二○節明定為『加工合板類』
，完全未論及拼花地板類，而四四一八節則明示已組成之「拼花地板」，從而依此稅
則精神準則，斷不容處分機關以其主觀並超越行政裁量權而作出錯誤認定，此舉已嚴
重侵及民眾權益，而本件系爭貨品正合於稅則四四一八．三○．○○號，故應適用四
四一八節之規定殆無疑義。五、本案貨品之稅則分類見解變更，主管機關係依財政部
七十五年四月十九日台財關字第七五○五三三八號函示：「如發現原所歸列之類目號
別不適當，擬變更其稅則號別課稅時，除已「明文修訂」外，應先報部核定」，並謂
本件報奉財政部核准後始據以改估云云。查系爭貨品進口是從「七十八年」即已開始
，而其答辯書所引用者乃「七十五年」之函件，直到八十三年八月份始認定不適當，
由稅則四四一八號，稅率二．五，冒然然變採稅則四四一二號，稅率二十，尤其
經歷八年，已進口之系爭貨品批數不知凡幾之後，再引用七十五年之函件解釋，難道
主管機關從未思及處分之「適法性」？在此尤其應闡明者，行政命令絕不能任其違背
抵觸相關法律  既然系爭貨品未明文修訂，豈容行政命令優於法律之適用，故原判決
顯適用法則有誤。六、行政院以台八十五訴字第○三九○八號再訴願決定書作成決定
，其主文載：「原決定及原評定均撤銷，由原核定機關另為適當處分」，理由中更明
示『．．．況系爭來貨所應歸列之「稅則未臻明確」，得否從寬將來貨歸列「行為時
稅則」第四四一八．三○．○○號課徵關稅，亦宜一併斟酌』，顯見行政院作成決定
當時，即已查覺出被告機關之處分不合理即缺乏確切證據之處，難道行政院之再訴願
決定絲毫無法律上之拘束力？在實務上，基層的稅捐機關課稅處分，遭財政部或省市
政府在訴願階段，或在行政院再訴願階段遭到撤銷，而稅捐機關仍然堅持維持原處分
，顯然已違抗上級機關之命令，根據稅務旬刊第一五六八期范達先生之稅案評析「稅
捐機關錯誤觀念亟待澄清」一文中云：『．．．主要是行政法院在六十年公布第三十
五號判例，其中規定行政法院撤銷稅捐機關的課稅處分，若判決書中說明：「原處分
撤銷，由原處分機關另為適法之處分」，則稅捐機關重新做出處分，若與原來相同，
即維持原處分，並不違法』。『就是這個判例，賦與基層稅捐機關可以維持原處分，
公然與上級機關對抗的權力，而非稅捐機關以訛傳訛，誤認為只要訴願決定書或行政
法院判決書中，有加上「由原處分機關另為適法之處分」字樣，即表示財政部或行政
院並未全部撤銷基層稅捐機關的課稅處分』。『其實行政法院六十年第三十五號判例
，是非常有問題的判例。因為實務上，法院公布的判例具有法律效果，對通案有拘束
力，但是判例可否違抗現行法律規定，則有待考慮。行政法院這一號判例，已經和行
政訴訟法第四條以及訴願決第二十四條，有關上級機關的訴願決定，或行政法院判決
對徵納雙方有拘束力的規定相衝突』。『而且行政訴訟法規定，行政訴訟以一審終結
制，納稅人打行政救濟官司，遭行政法院判決敗訴，則行政法院判決即為終局判決，
因為是一審終結，納稅人不得上訴，除非行政法院判決有明顯違法，才可以申請再審
，但這與一般民事官司採三審制不同，民事官司在第一審敗訴，不論原因為何均可再
上訴，但行政訴訟不同，然而稅捐機關卻可因上述判例，而維持原處分，等於行政訴
訟，對一般納稅人是一審終結，但稅捐機關則有多次機會，引起納稅人相當不滿』云
云，尤其司法院大法官會議針對上開問題已作出第三六八號解釋，鈞院原判未察，益
顯本件有再審理由。況且台灣林業試驗所其鑑定結果係在八十五年一月以後之事，且
更經被告機關函送鑑定多次，始成定案，此種證據之證明力殊堪質疑？何足採用？林
試所更在函中表示以後不再接受鑑定在卷，而世界海關組織關稅合作理事會（ＷＣＯ
），其認定結果更係在八十五年十一月以後所發生，且與我駐外單位駐比利時代表處
八十四年四月及六月間所檢具之公函大相逕庭，行而依「法徑不溯既往原則」（包括
各種之準據認定原則）原判未予審酌，置而不理，尤其職司審判之行政法院乃正義公
理之最後一道防線，被告機關突將處分多年之系貨品稅率由二．五，提高為二十
，已剝奪原告權益甚鉅，且完全違背行政法所揭櫫之公平原則、信信賴保護原則、權
力禁止濫用原則與禁止恣意原則，爰依法提起再審之訴等語。
再審被告答辯意旨略謂︰一、行政院台八十五訴字第○三九○八號，係針對岱偉實業
股份有限公司進口相同貨物之決定。而本案貨物經行政院台八十五訴字第○七四○九
號再訴願決定：「原決定及評定均撤銷，由原評定機關另為適法之處分」，其撤銷理
由為：「允宜由原評定機關委委請專業機構先行驗明來貨是否為拼花地板後，再行歸
列所應屬之稅則。」，因本案報單原係抽中免驗通關，無貨樣可供鑑定，惟經高雄關
稅局詢據原告以八十五年十月十七日長關字第一○○三號函復稱本案進口貨物與渠相
近期間進口之二批貨物相同（進口報單第ＢＣ＼８３＼６１５０＼００１６，ＢＣ＼
８３＼６１５０＼００１７號）該二批貨物經送台灣省林業試驗所鑑定結果（報告書
農林試利字第一二○七號），貨名與高雄關稅局查驗結果相符，屬化粧合板加工複
合地板，自應歸列稅則四四一二節。二、系案貨物係由五層單板膠合而成，以柳安合
板為基材，上層貼銘木薄片，四面已開槽、製舌榫之加工合板，屬化妝合板加工複合
地板，依其製造過程、結構及加工情形，核屬合板形態，符合修正前ＨＳ註解中文版
第五五四頁及第五五五頁之詮釋，而木製拼花地板列有專屬稅則第四一一八節，兩者
貨品品目不同。至於稅則第四四一二節之加工合板，雖可能加工成稅則第四四○九節
所述之形式，惟仍歸屬於稅則第四四一二節加工合板項下。易言之，本案來貨雖經
開槽、製舌榫等製成稅則第四四○九節形式，惟仍應歸列稅則第四四一二節。查前開
註解已明示拼花地板，係由置於一層或多層木材之支物上之拼花木板所構成，並非
如來貨係以薄片貼於合板基材之上，兩者顯有不同。來貨既經驗明為化粧合板加工複
合地板，與拼花地板不同，兩者分列不同稅則號別節中，自應依「國際商品統一分類
制度解釋準則」準則一：「類、章及分章之標題，僅為便於查考而設；其分類之核定
，應依照稅則號別所列之名稱及有關類或章註為之」規定辦理。再審原告不諳ＨＳ註
解對稅則第四四一八．三○．○○號「木製拼花地板」及第四四一二節「加工合板」
之詮釋，致有所誤解。三、木質拼花地板製造過程，前經關稅總局函請我國駐比利時
代表處查詢結果，為樹材裁切成一定規格，經拼花排板後熱壓膠合，各層木理方向相
互垂直，再直剖（由中間剖，一分為二），核屬實木拼花製品，此與來貨係在合板上
貼拼花薄片單板（厚度不超過0.6ＭＭ）顯有不同，且來貨經鑑定結果與稅則第四四
一八．三○．○○號之木製拼花地板不同有如前述：另依日本之關稅週報第二○八二
號亦載明類似貨物「FANCY FLOOR  OF WOOD」應分類於稅則第四四一二節項下，足見
本案分類應屬正確。四、本案來貨原申報貨名為INDONESIAN FLOOR 12MM×303MM×18
18MM，報列進口稅則為四四一八．三○．○○．○○．二號「木製拼花地板」項下，
經核明來貨為貼面合板加工複合地板，係由五層單板膠合而成，每層厚度均未超過六
公厘，以柳安合板為基材，上層貼銘木薄片，四面已開槽製舌榫之加工合板。高雄關
稅局依據本總局八十三年七月八日台總局稅字第○二○七六號函轉據財政部八十三
年六月三十日台財關第八三○二九五八五二號函核復，化粧合板加工複合地板經同意
參據「國際商品統一分類註解」之詮釋，歸列於稅則第四四一二節加工合板項下適當
號別之規定，且本案貨品之分類見解變更，業已依財政部七十五年四月十九日台財關
第七五○五三三八號函規定：「如發現原所歸列之類目號別不適當，擬變更其稅則號
別課稅時，除已明文修訂者外，應先報部核定。」報奉財政部核准在案。五、臺灣省
林業試驗所系財政部核定之木材鑑定權威機構，具專業素養，其鑑定結果之公信力應
不容置疑。本件再審之訴並無可採，請予駁回等語。
    理  由
按行政訴訟法第二十八條第一款所謂適用規法顯有錯誤，係指原判決所適用之法規與
該案應適用之現行法規相違背，或與解釋判例有所牴觸者而言。至於法律上見解歧異
，再審原告對之縱有爭執，要難謂為適用法規錯誤，而據為再審之理由。經查原判決
駁回再審原告在前訴訟程序之訴，其理由係認為：『按行為時稅則第四四一二．一一
．二○號為加工合板之外層至少有一層由下述熱帶木材製成者：暗紅柳桉、淺紅柳桉
、白柳桉、西伯木、林巴木、加彭桃花心木、沙比利木、巴篆木、桃花心木、巴西黃
檀及蓋亞那伽羅木，每層厚度不超過六公厘，互惠稅率百分之二十；同稅則第四四一
八．三○．○○號為「木製拼花地板」，互惠稅率百分之二．五。本件原告委託世外
企業股份有限公司於八十三年十月二十八日向財政部高雄關稅局申報自印尼進口INDO
-NESIAN  FLOOR 一批，報單號碼：ＢＣ＼八三＼Ａ八一六＼○○○三號，報列行為
時稅則第四四一八．三○．○○號，互惠稅率百分之二．五，經該局改列行為時稅則
第四四一二．一一．二○號，按互惠稅率百分之二十課徵關稅。原告不服，乃向高雄
關稅局聲明異議。經該局加具意見報請被告併案評定異議駁回。原告不服，向財政部
提起訴願，經遭駁回，訴經行政院台八十五訴字第○七四○九號再訴願決定將原決定
及原評定均撤銷，由原評定機關另為適法之處分。經被告依行政院台八十五年訴字第
○七四○九號再訴願決定意旨重核結果，以系爭來貨進口時抽中免驗，無貨樣可送專
業機構鑑定，案經高雄關稅局前鎮分局於八十五年十月九日以高前進字第八五○六五
九號函詢並經原告八十五年十月十七日以長關字第一○○○三號函復本案進口貨物與
原告相近期間（八十三年十月二十一日）以第ＢＣ＼八三＼六一五○＼○○一六、Ｂ
Ｃ＼八三＼六一五○＼○○一七號進口報單申報之進口貨物完全相同，上開二批相同
貨物均經高雄關稅局檢附貨樣送請台灣省林業試驗所鑑定是否為拼花地板或化妝合板
加工複合地板，並請明認定標準。該所八十五年三月九日八五農林試利字第一三二
○號函復鑑定結果為：「．．．請參照本所以八五農林試利字第一二○七號函覆之意
見處理」。另該所八五農林試利字第一二○七函所明鑑定之認定標準，略以所送樣
品係以不超過六公厘之單板覆貼於素面合板，並經側面開槽加工而成之地板用途板料
；行為時稅則第四四一八．三○．○○號之木製拼花地板係由一層或多層木材之支
物之拼花「木條」所構成者，本案所稱拼花部分為不超過六公厘之「單板」，與「木
條」認定上有所差別等語，是系爭來貨經高雄關稅局查驗結果，係由五層單板膠合而
成，以柳桉合板為基材，上層貼銘木薄片，四面已開槽、製舌榫之加工合板，屬化粧
合板加工複合地板，與拼花地板係由置於一層或多層木材之支撐物上之拼花木條所構
成者有別，系爭來貨自應歸列行為時稅則第四四一二．一一．二○號，按互惠稅率百
分之二十課徵關稅，乃發給關評台第00000000號評定書，駁回原告之異議聲
明。原告訴稱，系爭來貨已成定型，僅一規格，且屬成品，惟作地板使用。原評定不
查實際來貨並非合板或加工合板之為材料或半成品，具多樣用途之情形，復不依稅則
解釋準則規定，逕將之歸列行為時稅則第四四一二．一一．二○號，按互惠稅率百分
之二十課徵關稅，使行之有年之相同貨物稅負突增八倍，亦未依我國駐比利時代表處
檢樣向世界海關組織關稅合作理事會相關承辦單位查復結果，予以歸列行為時稅則第
四四一八節項下，不無可議之處云云。查行為時稅則第四四一八．三○．○○號之木
製拼花地板係由一層或多層木材之支撐物上之拼花木條所構成者（為實木地板或木製
實木拼花地板），僅作為地板使用，與系爭來貨係以合板基材，上貼銘木薄片，四面
已製凸凹槽，屬二次加工化妝複合地板，除可供地板使用外，亦可作壁板、床板（指
日式房子）等用途不同；行為時稅則第四四一八．三○．○○號木製拼花地板之製程
為原木經鋸裁成木板，再經烘窯烘乾，最後經多面刨機、刨製成型，並開凸凹槽，製
成木製實木地板（或木實、實木拼花地板），與系爭來貨係在合板上貼拼花之薄片單
板（厚度不超過○．六ＭＭ）之製造過程及加工情形，顯有不同。系爭來貨自不能歸
類行為時稅則四四一八．三○．○○號。又依國際商品統一分類制度註解（以下稱Ｈ
．Ｓ註解）中文版第五五四、五五五頁對行為時稅則第四四一二節「合板、單板貼面
板及類似積層材」之加工範疇之解釋：「上述任何種類之板材，可能由金屬或塑膠等
其他材料加以敷面。另外本節之產品可能加工成第四四○九節所述之形式，．．．
。」系爭來貨經高雄關稅局驗明為以素面合板為材質，上貼銘木薄片敷面，四面已開
榫槽（凹凸槽），其加工層次與上開註解之解釋相符，核屬行為時稅則第四四一二節
範疇。系爭來貨既經高雄關稅局驗明為化妝合板加工複合地板，與拼花地板不同，依
稅則解釋準則一「類、章及分章之標題，僅為便查考而設；其分類之核定，應依照各
節所列之名稱及有關類或章註為之，」規定，自應分列不同稅則號別，而無需按稅則
解釋準則三辦理，所稱原評定機關未依稅則解釋準則規定辦理云云，並不足採。再者
，有關化妝合板加工複合地板（即貼面或化妝合板已開舌榫及槽榫加工者）之稅則分
類，業經關稅總局報經財政部八十三年六月三十日台財關字第八三○二九五八五二號
函同意參據Ｈ．Ｓ註解歸列行為時稅則第四四一二節加工合板項下適當號列，系爭貨
品經被告評定稅則分類既無違誤，則於前之時期原告進口相同貨品或其他案外人進口
相同貨品，海關之稅則分類是否與本件相同即不在審究之列，以往相同貨品縱為不同
分類，對本案稅則之核定亦無拘束力。至所稱依我國駐比利時代表處檢樣向世界海關
組織關稅合作理事會相關承辦單位查復結果，系爭來貨應予以歸列行為時稅則第四四
一八節項下一節，查木質拼花地板製造過程，前經關稅總局函請我國駐比利時代表處
查詢結果，為樹材裁切成一定規格，經拼花排板後熱壓膠合，各層木理方向相互垂直
，再直剖（由中間剖，一分為二），核屬實木拼花製品，與系爭來貨係在合板上貼拼
花之薄片單板（厚度不超過○．六ＭＭ）不同。又與系爭來貨相同之銘木拼花地板，
業經經濟部國際貿易局函請駐比利時代表處向世界海關組織查詢結果，認所附貨樣以
歸列行為時稅則第四四一二節相關項下為宜，有財政部八十五年十二月二十四日台財
訴字第八五二一七九五九七號函附駐比利時代表處八十五年十一月十四日比利字第
四七五號簡函影本可稽，並據該處八十五年十一月二十九日比利字第五○五號簡函
復財政部亦明世界海關組織於Ｈ．Ｓ會議中已獲致相同結論，認INDONESIAN FINIS
HE-D FLOORING貨物，應歸列行為時稅則第四四一二節項下。至所提示國立屏東技術
學院林產加工技術系試驗報驗之物品名稱為居家用地板，與系爭來貨是否相同，不無
疑義，況系爭來貨經台灣省林業試驗所鑑定為化粧合板加工複合地板，原評定機關予
以歸列行為時稅則第四四一二．一一．二○號，按互惠稅率百分之二十課徵關稅，並
無不合，一再訴願決定駁回其訴願，亦無違誤，均應予以維持。至於本案前之再訴願
決定撤銷訴願決定及原處分，係命原處分機關查明事實後另為處分，經原處分機關依
該再訴願決定意旨及本於職權重為調查事實之結果，認前處分並無違誤，而為與前處
分相同之處分，之後一再訴願決定依原處分機關重為調查事實之結果，認重為之處分
並無違誤而遞予維持，參照司法院釋字第三六八號解釋意旨，於法並非有違，亦無違
反依法行政原則之可言。原告主張，再訴願決定機關為前後結果不同之決定，要屬違
背法令，徒使訴願法形同具文，允許原處分機關於訴願期間補強證據，有失公正立場
云云，顯對訴願制度有所誤解，並無足採。本件原告既不能否認系爭來貨拼花部分為
「單板」，與稅則四四一八．三○．○○所定木製拼花地板之拼花部分係由「木條」
所構成者不同之事實，則其主張依相關書函、鑑定結果及被告以往核定情形，將系爭
來貨歸列四四一八．三○．○○項目，核與該項目之規定不合，自無足採。被告依台
灣省林業試驗所鑑定相同貨物貨樣之事實，並參酌經濟部國際貿易局函請駐比利時代
表處向世界海關組織查詢結果，據以適用法令，既無裁量餘地，自難謂有違禁止恣意
原則，與比例原則尤屬無，又前開查詢結果，被告依法並無通知原告之義務，其未
通知，於法尚無違誤，亦未剝奪原告任何已取得之權利，即無違反信賴保護原則及權
力濫用原則之可言。原告所訴尚無足採，應予駁回。』等語。經核原判決所適用之法
規與該案應適用之現行法規並不相違背，且與解釋或判例並無所牴觸之情形，已難謂
適用法規錯誤。至再審原告以前揭事實欄所載理由起訴主張原處分有違行政法則，原
判決任意爰引四四一二稅則，適用法規非但有誤，且違背特殊性較見一般性者為優先
適用之原則、公平原則、信賴保護原則、權力禁止濫用原則、禁止恣意原則、證據法
則與經驗法則，本案應適用四四一八節之規定殆無疑義者，衡屬其個人主觀上法律見
解之歧異，其認知縱與原判決之論斷容有未符，仍難謂為適用法規錯誤，而據為再審
之理由。次按行政訴訟法第二十八條第十款所謂發見未經斟酌之重要證物，係該項證
物於前訴訟程序終結前即已存在，而為再審原告所不知悉，或雖知其存在而不能使用
，現始知悉其存在或得使用，且以該項證物如經斟酌可受較有利益之裁判者，為其要
件，本院四十七年裁字第七號著有判例。查再審原告固訴稱：「．．．財政部關稅總
局曾函請我國駐比利時代表處，向世界海關組織關稅合作理事會（ＷＣＯ）查詢結果
，據我國駐比利時代表處回函『根據世界海關組織即關稅合作理事會之意見，即類似
案件宜驗明用途，並洽請出口國海關提供分類意見，設若仍有歧見，可請秘書處提Ｈ
．Ｓ委員會討論，又拼花地板木條厚度以適宜及實用為宜，並無須硬性訂定標準』，
又根據上開組織之承辦人員謂『該貨品如為可直接使用之地板成品，則以歸列四四一
八．九○項目相關號列為宜』，此有公文書為憑，原判決對此重要證據未予斟酌，顯
有違誤云云。」然查上開比利時復函等事由，業經再審原告於前訴訟程序主張，並為
原判決所斟酌，同時明「至所稱依我國駐比利時代表處檢樣向世界海關組織關稅合
作理事會相關承辦單位查復結果，系爭來貨應予以歸列行為時稅則第四四一八節項下
一節，查木質拼花地板製造過程，前經關稅總局函請我國駐比利時代表處查詢結果，
為樹材裁切成一定規格，經拼花排板後熱壓膠合，各層木理方向相互垂直，再直剖（
由中間剖，一分為二），核屬實木拼花製品，與系爭來貨係在合板上貼拼花之薄片單
板（厚度不超過○．六ＭＭ）不同。又與系爭來貨相同之銘木拼花地板，業經經濟部
國際貿易局函請駐比利時代表處向世界海關組織查詢結果，認所附貨樣以歸列行為時
稅則第四四一二節相關項下為宜，有財政部八十五年十二月二十四日台財訴字第八五
二一七九五九七號函附駐比利時代表處八十五年十一月十四日比利字第四七五號簡
函影本可稽，並據該處八十五年十一月二十九日比利字第五○五號簡函復財政部亦
明世界海關組織於Ｈ．Ｓ會議中已獲致相同結論，認INDONESIAN FINISHED FLOORI
NG貨物，應歸列行為時稅則第四四一二節項下」等語在案，揆之前揭判例意旨，自與
所謂發見未經斟酌之重要證物之要件未符。此外再審原告復未陳明尚發見有何未經斟
酌之重要證物，其依行政訴訟法第二十八條第十款之規定提起再審之訴，亦非有據。
從而本件再審之訴為顯無再審理由，應予駁回。
據上論結，本件再審之訴為無理由，爰依行政訴訟法第三十三條、民事訴訟法第五百
零二條第二項，判決如主文。
中    華    民    國     八十七      年      七      月       二        日
                    行 政 法 院 第 四 庭
                                審 判 長 評  事      曾  隆  興
                                         評  事      劉  鑫  楨
                                         評  事      吳      仁
                                         評  事      吳  錦  龍
                                         評  事      林  家  惠
右  正  本  證  明  與  原  本  無  異
                                         法院書記官  陳  盛  信
中    華    民    國     八十七      年      七      月       三        日
